【裁判字號】    89,易,555
【裁判日期】    890229
【裁判案由】    收受贓物
【裁判全文】
臺灣臺中地方法院刑事判決                         八十九年度易字第五五五號
    公  訴  人  臺灣臺中地方法院檢察署檢察官
    被      告  乙○○
右列被告因贓物案件，經檢察官提起公訴 (八十八年度偵緝字第一０六０號) ，本院
判決如左：
    主  文
乙○○收受贓物，處有期徒刑參月，如易科罰金，以參佰元折算壹日。
    事  實
一、乙○○於民國八十七年間曾犯偽造有價證券等罪，經臺灣高等法院臺中分院判處
    有期徒刑一年六月確定，尚未執行，猶不知悔改，其明知已成年之丁○○ (另案
    偵辦)所借予之車牌號碼ＴＨＣ─九二五號輕機車自用小客車 ( 該機車係甲○○
    所有，而於八十八年一月中旬某日，在台中縣豐原市○○路○段二三０號前失竊
    ) 係來源不明之贓物，竟仍於八十八年一月底某日，在台中縣后里鄉○○村○○
    路○段一一八號收受該贓車。嗣於八十八年四月二十七日下午五時四十分許，丙
    ○○ (業據提起公訴) 騎乘上開機車，行經台中縣后里鄉○○村○○路旁之百姓
    公廟時，為警查獲，並扣得鑰匙一支。
二、案經台中縣警察局大甲分局移送臺灣臺中地方法院檢察署檢察官偵查起訴。
    理  由
一、訊據被告乙○○固坦承曾借用上開機車之事實不諱，惟矢口否認有收受贓物之故
    意，辯稱：該機車係丁○○交付給伊，伊並不知係贓車云云。然查，上開車牌號
    碼ＴＨＣ─九二五號輕機車係甲○○所有，而於八十八年一月中旬某日，在台中
    縣豐原市○○路○段二三０號前失竊等情，業據被害人甲○○於警訊時供述明確
    ，並有車籍作業系統─查詢認可資料及贓物認領保管單各一紙附卷可稽，是該車
    係屬贓物無訛。按一般人收受車輛，為擔保來源之正當性，必會先檢視行車執照
    或其他車籍資料等，以免取得來路不明之車輛，此為眾所週知之道理。質之本件
    被告於偵查時供承其向丁○○收受該機車時，並未向其要求出示車籍資料或要求
    一併交予行車執照，以備檢查。再參以最後收受上開機車使用之丙○○於見警方
    巡邏車時，立即將該機車之鑰匙丟棄，並否認該機車為其所騎乘等情以觀，足見
    被告顯對該機車為贓物已有認識，被告所為不知贓之辯解，顯係事後卸責之詞，
    不足採信。綜上所述，事證明確，被告犯行堪以認定。
二、核被告乙○○所為，係犯刑法第三百四十九條第一項之收受贓物罪。爰審酌被告
    有之素行，所收受贓車之價值，及犯後仍飾詞狡辯、顯無悔意等一切情狀，量處
    如主文所示之刑，並諭知易科罰金之折算標準。
據上論斷，應依刑事訴訟法第二百九十九條第一項前段，刑法第三百四十九條第一項
、第四十一條，罰金罰鍰提高標準條例第一條前段、第二條，判決如主文。
中      華      民      國      八十九    年     二     月    二十九   日
                                臺灣臺中地方法院刑事第三庭
    法  官 曾佩琦
右正本證明與原本無異。
如不服本判決，應於判決送達後十日內，向本院提出上訴狀。
                                    書記官
中      華      民      國      八十九    年      三    月     二      日
附錄本案論罪科刑法條：
刑法第三百四十九條第一項：
收受贓物者，處三年以下有期徒刑、拘役或五百元以下罰金。


司法院資訊處製作；財團法人民間司法改革基金會備份。
